臺灣桃園地方法院刑事判決　　　　　　　　　　　　九十一年度易字第一一七號
　　公　訴　人　臺灣桃園地方法院檢察署檢察官
　　被　　　告　乙○○
右列被告因竊盜案件，經檢察官提起公訴（九十一年度偵字第八六七五號），本院判
決如左：
    主  文
乙○○竊盜，累犯，處有期徒刑柒月。
    事  實
一、乙○○前於八十八年間因妨害兵役案，經本院判處有期徒刑七月確定，於九十年
    九月六日執行完畢。其於九十一年四月七日九時許，在桃園縣蘆竹鄉○○路某處
    ，見地上有不詳姓名者遺失於該地之鑰匙一支，因其無代步工具，乃欲以該鑰匙
    竊取機車供其騎用，即意圖為自已不法之所有，將該鑰匙拾起而侵占之。乙○○
    即沿路尋找機車以為作案之對象。約二十分鐘後乙○○行至南山路一段二七二號
    前時，見甲○○所有之車牌ＭＯＳ－六九一號機車停放該處，乃意圖為自己不法
    之所有，以上開拾獲之鑰匙發動該機車而竊取之，得手後即駛離現場，並以之供
    其騎用。嗣於九十一年五月四日十四時三十分許，與不知情之王能欽共乘該機車
    行經中壢市○○路與環北路口時為警查獲，並扣得上開鑰匙一支。
二、案經桃園縣警察局中壢分局報請臺灣桃園地方法院檢察署檢察官偵查起訴。
    理  由
一、右開事實業據被告乙○○坦承不諱，並經證人甲○○於警訊時陳述在卷，復有車
    輛竊盜、車牌失竊資料個別查詢報表－查詢車輛認可資料及贓物領據在卷可稽，
    並有被告拾獲而侵占且用以行竊之鑰匙一支扣案可證，本件事證已明，被告犯行
    足堪認定。
二、核被告所為，係犯刑法第三百二十條第一項、第三百三十七條之罪。被告所犯上
    開二罪間，有方法結果之牽連關係，應從較重之竊盜罪論處。公訴人雖於起訴書
    中未引述侵占遺失物罪名法條，惟其犯罪事實中已及被告以拾獲之鑰匙行竊，
    且其所犯之侵占遺失物罪與竊盜罪間，復有方法結果之牽連關係，為裁判上一罪
    ，本院自得對之論處。被告前因妨害兵役案件，於八十九年七月十九日經本院以
    八十九年度易緝字第一０一號判處有期徒刑七月，褫奪公權一年確定，並已於九
    十年九月六日執行完畢，有台灣高等法院被告全國前案紀錄表在卷可稽，其受有
    期徒刑執行完畢，五年內再犯本件有期徒刑以上之竊盜罪，為累犯，就竊盜部分
    依法加重其刑。又被告前於八十七年間犯竊盜案，經本院於八十七年十二月十一
    日以八十七年度易字第二０五五號判處有期徒刑四月，於八十八年一月二十五日
    確定；又因妨害兵役案經台北師管區司令部於八十七年八月三日判處有期徒刑七
    月，於八十七年八月二十四日確定，二案所處之刑經本院於八十八年七月十四日
    以八十八年度聲字第二０六０號裁定定其應執行刑為有期徒刑十月，並已於八十
    九年二月二十八日執行完畢，此經本院調取台灣桃園地方法院檢察署八十八年度
    執更緝字第一號全卷、本院八十八年度聲字第二０六０號案卷查明。另被告前於
    八十七年一月間犯贓物及偽造文書案，經本院於九十年五月十四日以八十九年度
    易緝字第一０六號分別判處有期徒刑四月、八月，合併定應執行刑為十月，經台
    灣高等法院於九十一年五月八日駁回上訴而確定，有台灣高等法院被告全國前案
    紀錄表在卷可憑；被告上述贓物、偽造文書案犯罪時間在八十七年一月間，時在
    前述台北師管區司令部所判妨害兵役及本院八十七年度易字第二０五五號案判決
    確定之前，依刑法第五十條、第五十一條規定，仍應與上述贓物、偽造文書案所
    處之刑合併定其應執行之刑。而本院八十九年易緝字第一０一號妨害兵役案，其
    犯罪時間為八十八年十一月十六日，雖在本院八十九年度易緝字第一０六號案判
    決確定前，惟其犯罪時間已在前述台北師管區司令部所判妨害兵役及本院八十七
    年度易字第二０五五號案判決確定後，不合於併罰之規定，故該罪即不得與上開
    竊盜、妨害兵役、贓物及偽造文書案等罪所處之刑，依數罪併罰之規定而定其應
    執行刑，即本院八十九年易緝字第一０一號妨害兵役案所處之罪刑應單獨執行，
    而該罪之刑既已執行完畢，被告再犯本件之罪，自應依累犯規定，加重其刑。查
    上開甲○○所有之機車價值約為新台幣一萬元，此經甲○○於警訊時供明，本院
    審酌被告犯罪之動機、手段、所竊取之物價值，及被告多次犯案經法院判處罪刑
    ，猶不能改正其非，甫經有期徒刑之執行完畢未久，即行再犯，其無畏法禁，殊
    非可取，惟其犯後坦承，態度尚佳等一切情狀，量處如主文所示之刑，以示懲儆
    。
三、扣案之鑰匙一支雖係被告用以行竊之物，然該鑰匙為被告在路中拾得而侵占者，
    此經被告於偵查中及本院審理時供明在卷。該鑰匙雖係被告因犯罪所得者，且係
    用以行竊之工具，然該鑰匙係遺失者所有，遺失者仍得請求返還，被告並未因侵
    占而取得該鑰匙之所有權，故不能以其係為被告所有供犯罪所用或因犯罪所得之
    物而沒收之，公訴人請求沒收，即有未合。
據上論斷，應依刑事訴訟法第二百九十九條第一項前段，刑法第三百二十條第一項、
第三百三十七條、第五十五條、第四十七條，罰金罰鍰提高標準條例第一條，判決如
主文。
本案經檢察官廖江憲到庭執行職務。
中      華      民      國      九十一      年    十    月    二十三    日
                                臺灣桃園地方法院刑事第三庭
                                    法  官    林明洲
右正本證明與原本無異。
如不服本判決，應於送達後十日內，向本院提出上訴狀。
                                    書記官    陳韻如
中      華      民      國      九十一      年    十    月    二十三    日
附論罪科刑依據之法條：
刑法第三百二十條第一項
意圖為自己或第三人不法之所有，而竊取他人之動產者，為竊盜罪，處五年以下有期
徒刑、拘役或五百元以下罰金。
刑法第三百三十七條
意圖為自己或第三人不法之所有，而侵占遺失物、漂流物或其他離本人所持有之物者
，處五百元以下罰金。
